---
title: "Regression 03"
subtitle: "Sitzung 09: Forum AQUA-d"
author: Samuel Merk
footer: "Samuel Merk | Pädagogische Hochschule Karlsruhe"
institute: Institut für Schul- und Unterrichtsforschung
logo: img/PH_logo.png
picture: img/KA.jpeg
date: today
lang: de
date-format: "dddd, [den] D. MMMM, YYYY"
embed-resources: false
format: rlille-revealjs
lightbox: true
bibliography: references.bib
csl: apa.csl
---


## Übersicht


```{r }
#| label: libraries
#| echo: false
library(fontawesome)
```


| {{< iconify fa6-solid arrows-spin >}}      | Orga. und sonstige Updates      |
|-------------------------------------------:|:---------------------------------
| {{< iconify fa6-solid brain >}}            | Vorwissen Regression aktivieren |
| {{< iconify fa6-solid images >}}           | Datenbeispiel Max               |
| {{< iconify fa6-solid chalkboard-user >}}  | Datenbeispiel Carolin           |
             
: {#tbl-agenda tbl-colwidths="[10,90]"}

<!-- style the agenda table -->
<style>
#tbl-agenda table th {font-weight: normal !important; border: none !important;}
#tbl-agenda table td {font-weight: normal !important; border: none !important;}
</style>


::: footer
{{< iconify academicons:open-materials >}} Folien cc-by {{< iconify academicons:creative-commons-by >}} unter [https://superkurzlink](https://superkurzlink)
:::


# Vorwissen {{< iconify fa6-solid brain >}} {.center .center-x}

## Vorwissen {{< iconify fa6-solid brain >}} {.scrollable .smaller}
Eine Forschergruppe untersucht das Leseverständnis von Schülerinnen und Schülern. Sie vermuten, dass das Leseverständnis auf iPads schlechter ist als auf Papier [@delgado2018]. Sie führen ein RCT in Einzelsitzungen im Labor durch. Die abhängige Variable ist die Anzahl der korrekt beantworteten Fragen. Die unabhängige Variable ist die Art des Mediums (Papier vs. iPad). Als Kovariate wird das allgemeine Leseverständnis erfasst (ELFE). Wie interpretiert ihr die folgenden Ergebnisse?
```{r}
#| label: datageneration
#| echo: false
#| results: hide

library(tidyverse)
set.seed(2505)
data_reading <- 
  tibble(
    elfe = rnorm(120, 0, 1)) |> 
  mutate(
    medium = sample(c("paper", "ipad"), 120, replace = TRUE),
    lesen = elfe +
            rnorm(120, 0, 3) - 
            ifelse(medium == "ipad", rnorm(120, .3, 1), 0),
    lesen = lesen*30 + min(lesen)
)
```


```{r}
#| echo: true

library(tidyverse)
library(sjPlot)
library(performance)

# plot raw data
ggplot(data_reading, aes(x = elfe, y = lesen, color = medium)) +
  geom_jitter() +
  stat_smooth(method = "lm", se = FALSE) +
  theme_minimal()

# fit models
mod0 <- lm(lesen ~ medium, data = data_reading)
mod1 <- lm(lesen ~ elfe, data = data_reading)
mod2 <- lm(lesen ~ medium + elfe, data = data_reading)

# overview results
tab_model(mod0, mod1, mod2, show.std = T, show.ci = F)
```


```{r}
#| echo: true
#| fig-height: 12
# check assumptions
check_model(mod2)
```
::: footer
Scrollbare Folie {{< iconify fa6-solid square-caret-down >}} 
:::

# Datenbeispiel Max {{< iconify fa6-solid images >}} {.center .center-x}
## Datenbeispiel Max {{< iconify fa6-solid images >}} 
> FF: Welche der drei Stimuli (UV, `Bildimpuls_1`) induziert die höchste Ausprägung in der abhängigen Variable `POS_GES`

> Aufgabe: Importiert die Daten `r xfun::embed_file("data/data_max_images.sav", "data_max_images.sav", fa("download"))` (oder nutzt, JASP, SPSS, etc.) und beantwortet die FF mithilfe einer Dummyregression

## Datenbeispiel Max {{< iconify fa6-solid images >}} 
```{r}
library(haven)
data_max_images <- 
  read_sav("data/data_max_images.sav")
```

# Datenbeispiel Carolin {{< iconify fa6-solid images >}} {.center .center-x}
## Datenbeispiel Max {{< iconify fa6-solid images >}} {.smaller}
> Verschafft euch einen Überblick Carolins theoretischen Hintergrund und Forschungsfragen anhand ihres aktuellen Posterentwurfs `r xfun::embed_file("img/caro_poster.pdf", "caro_poster.pdf", fa("download"))`

> Kategorisiert die Forschungsfragen anhand der erlernten Kategorien (Primär- /Sekundäranalyse; Explanativ/Explorativ/Deskriptiv; ...) und überlegt: Welche Gütekriterien sind deshalb besonders wichtig? Welche Design- und Analyseentscheidungen stärken oder schwächen diese?

. . .

> In `data_caro.sav` `r xfun::embed_file("data/data_caro.sav", "data_caro.sav", fa("download"))` stellt die Variable `B006_01` die Häufigkeit des Einsatzes digitaler Medien in der Schule beim Unterrichten dar. Im `data_icils18.sav` `r xfun::embed_file("data/data_icils18.sav", "data_icils18.sav", fa("download"))` entspricht dies der Variable `IT2G06A`. Testet damit Carolins erste Hypothese und diskutiert die interne und externe Validität des Ergebnisses.

## Analyse Caro {.scrollable}
```{r}
#| echo: true
# import raw data
data_caro <- read_sav("data/data_caro.sav")
data_icils2018 <- read_sav("data/data_icils18.sav")

# combine data
data_vergleich <- 
  tibble(haeufigkeit = c(data_caro$B006_01, 
                         data_icils2018$IT2G06A),
         schulart = c(rep("primar", nrow(data_caro)),
                      rep("sekundar", nrow(data_icils2018))))

# plot raw data
ggplot(data_vergleich, aes(schulart, haeufigkeit)) +
  geom_boxplot() +
  geom_jitter() +
  theme_minimal()

# calculate effect size
library(effectsize)
cohens_d(haeufigkeit ~ schulart, data = data_vergleich)
cliffs_delta(haeufigkeit ~ schulart, data = data_vergleich)

# fit model for inferential stats
mod4 <- lm(haeufigkeit ~ schulart, data = data_vergleich)
tab_model(mod4, show.std = T, show.ci = F)
```


```{r}
#| echo: true
#| fig-height: 12
# check assumptions
check_model(mod4)

# estimate bayes factor
library(BayesFactor)
lmBF(haeufigkeit ~ schulart, data = data_vergleich |> na.omit())

```
::: footer
Scrollbare Folie {{< iconify fa6-solid square-caret-down >}} 
:::


## Literatur
::: footer

:::

<!-- nicht in das scss integrierbares css -->
<style>
div.callout-tip {border-left-color: #267326 !important;}
</style>
